【裁判字號】    97,上易,2603
【裁判日期】    971030
【裁判案由】    竊盜
【裁判全文】
臺灣高等法院刑事判決                97年度上易字第2603號
上  訴  人
即  被  告  乙○○
上列上訴人因竊盜案件，不服臺灣板橋地方法院97年度易字第19
06號，中華民國97年8月12日第一審判決（起訴案號：臺灣板橋
地方法院檢察署97年度偵字第12704號），提起上訴，本院判決
如下：
    主  文
上訴駁回。
    理  由
一、按依刑事訴訟法第350條、第361條、第362條、第367條規定
    ，不服地方法院之第一審判決而上訴者，須提出上訴書狀，
    並應敘明具體理由，為上訴必備之程式；其所提出之書狀未
    敘述上訴理由，或僅曾以言詞陳述上訴理由者，均應於上述
    期間屆滿後20日內補提理由書於第一審法院。第一審法院經
    形式審查，認逾期未補提上訴理由者，應定期間先命補正；
    逾期未補正者，為上訴不合法律上之程式，應以裁定駁回。
    倘已提出上訴理由，但所提非屬具體理由者，則由第二審法
    院以上訴不合法律上之程式，判決駁回。而所謂具體理由，
    必係依據卷內既有訴訟資料或提出新事證，指摘或表明第一
    審判決有何採證認事、用法或量刑等足以影響判決本旨之不
    當或違法，而構成應予撤銷之具體事由，始克當之（例如：
    依憑證據法則具體指出所採證據何以不具證據能力，或依憑
    卷證資料，明確指出所為證據證明力之判斷如何違背經驗、
    論理法則）；倘僅泛言原判決認定事實錯誤、違背法令、量
    刑失之過重或過輕，而未依上揭意旨指出具體事由，或形式
    上雖已指出具體事由，然該事由縱使屬實，亦不足以認為原
    判決有何不當或違法者（例如：對不具有調查必要性之證據
    ，法院未依聲請調查亦未說明理由，或援用證據不當，但除
    去該證據仍應為同一事實之認定），皆難謂係具體理由，俾
    與第二審上訴制度旨在請求第二審法院撤銷、變更第一審不
    當或違法之判決，以實現個案救濟之立法目的相契合，並節
    制濫行上訴（最高法院97年度台上字第892號判決參照）。
    又第二審法院認為上訴書狀未敘述理由，依刑事訴訟法第36
    7條但書規定，始應定期間命其補正。如認上訴書狀已敘述
    理由，但其理由非屬具體，其所為上訴，即不符上訴之法定
    要件，自得逕行判決駁回，無定期命補正問題（最高法院97
    年度台上字第3599號判決參照）。
二、本件原審判決略以：被告乙○○前於民國87年間，因犯賭博
    罪，經原審於87年12月30日以87年度易字第5250號判決，判
    處罰金銀元2,000元，如易服勞役，以銀元300元折算1日確
    定，於88年10月7日繳交罰金執行完畢。嗣於89年間，因犯
    竊盜罪，經臺灣桃園地方法院於89年10月19日以89年度易字
    第702號判決，判處有期徒刑7月，緩刑2年確定，嗣經撤銷
    緩刑，應執行有期徒刑7月。又於89年間，因犯竊盜罪，經
    原審於90年6月21日以90年度易字第623號判決，判處有期徒
    刑8月確定，與上開有期徒刑7月裁定更定其刑，應執行有期
    徒刑1年2月確定，入監服刑後於91年6月25日縮刑期滿執行
    完畢（以上於本案不構成累犯）。復於91年間，因犯竊盜罪
    ，經原審於92年8月20日以92年度易緝字第136號判決，判處
    有期徒刑3月，如易科罰金，以銀元300元折算1日確定，入
    監服刑後於93年2月26日縮刑期滿執行完畢（於本案構成累
    犯）。又於93年間，因違反商業會計法案件，經本院於95年
    3月30日以94年度上訴字第1438號判決，判處有期徒刑6月，
    如易科罰金，以銀元300元折算1日確定，入監服刑後於95年
    10月2日縮刑期滿執行完畢（於本案構成累犯）。再於94年
    間，因犯竊盜案件，經原審於94年3月31日以94年度簡字第
    1350號判決，判處罰金銀元1,200元，如易服勞役，以銀元
    300元折算1日確定，於94年9月15日易服勞役執行完畢（於
    本案不構成累犯）。詎未知悛悔，猶意圖為自己不法之所有
    ，而為下列竊盜犯行：(一)於97年4月8日凌晨3時許，前往臺
    北縣三重市○○路○段5號「國豐電線工廠股份有限公司」（
    下稱國豐公司），攀爬、翻越該建築物之圍牆，無故侵入國
    豐公司後（無故侵入建築物部分未據告訴），在地上撿拾在
    客觀上足以危害他人生命、身體安全之鐵條1支（未扣案）
    ，刺破該公司屋頂之玻璃纖維遮雨棚（毀損部分未據告訴）
    ，惟因聽聞公司內有機器運轉聲音，惟恐貿然侵入不易行竊
    ，且有遭逮捕查獲之虞，遂計劃擇日俟機再行竊取，故先行
    離開。嗣於同年4月11日凌晨3時32分許，再度前往上開國豐
    公司，以相同方式踰越圍牆，由先前刺破之遮雨棚處侵入有
    人取住之國豐公司建築物內，徒手竊取國豐公司所有、由甲
    ○○所管領之漆包線2包（重量不詳）。得手後將上開竊得
    之漆包線以不詳價格，販售予不知名之資源回收人士。(二)被
    告因得款不多，遂另行起意，於同年4月14日凌晨2時42分許
    ，以相同方式踰越國豐公司之圍牆，亦由先前刺破之遮雨棚
    處侵入有人取住之國豐公司建築物內，徒手竊取國豐公司所
    有、由甲○○所管領之漆包線2包（重量不詳）。得手後，
    復將竊得之漆包線以不詳價格販售予不知名之資源回收人士
    。(三)被告再於同年4月16日凌晨2時37分許，以相同方式踰越
    國豐公司之圍牆，由先前刺破之遮雨棚處侵入有人取住之國
    豐公司建築物內，著手竊取國豐公司所有、由甲○○所管領
    之漆包線，尚未得手，為甲○○自監視器畫面發現後制止，
    並報警查獲，始未得逞。並以上開事實，業據被告於警詢時
    、偵查中及原審法院審理時供承不諱，並核與告訴人甲○○
    於警詢、偵查中證述情節相符，且有監視錄影光碟1片、監
    視器翻拍照片19張附卷可憑，足認被告自白與事實相符，堪
    以採信。因認被告就犯罪事實(一)部分係犯刑法第321條第1項
    第1款、第2款、第3款之加重竊盜罪，就犯罪事實(二)部分係
    犯刑法第321條第1款、第2款之加重竊盜罪，另就犯罪事實
    (三)部分係犯刑法第321條第2項、第1項第1款、第2款之加重
    竊盜未遂罪，同時審酌被告有如上所述之犯罪前科紀錄，素
    行不佳，其正值壯年，不思正當工作以獲取財物，反而未尊
    重他人權益，恣意侵入他人建築物竊取財物，且其第1、2次
    所竊得之漆包線販賣予資源回收業者，已無法發還予被害人
    ，而第3次行竊未遂，被害人尚未損失財物。另其第1次竊盜
    行為時攜帶兇器行竊，對他人生命、身體、財產安全之危害
    至鉅，仍應嚴予非難，兼衡被告之智識程度，其犯罪之動機
    、目的、所肇損害，暨被告犯後坦承犯行之態度等一切情狀
    ，分別量處有期徒刑1年、10月、6月，應執行有期徒刑2年2
    月。
三、本件上訴人即被告乙○○不服原審判決，提起上訴，理由載
    稱：被告於原審已供述僅有變賣15公斤，被害人損失僅有新
    臺幣2700元，原判決竟隻字未提；被告犯罪所使用之鐵條係
    未達10公分之生鏽鐵條，用後並隨手丟棄，實無傷人之意云
    云。惟依被告上訴理由書所載，僅泛指原判決認定事實錯誤
    ，並未指出原審判決究有何具體事由，致判決不當或違法，
    顯未依據卷內既有訴訟資料或提出新事證，指摘或表明原審
    判決有何採證認事、用法或量刑等足以影響判決本旨之不當
    或違法，或足以影響原判決，構成應撤銷之具體事由。依上
    開判決意旨，本件上訴不合上訴之法定要件，應予駁回，並
    不經言詞辯論為之。
據上論斷，依刑事訴訟法第367條前段、第372條，判決如主文。
中    華    民    國    97    年    10    月    30    日
                  刑事第十四庭   審判長法  官   陳志洋
                                       法  官   蔡聰明
                                       法  官   謝靜慧
以上正本證明與原本無異。
不得上訴。
                                       書記官   高士童
中    華    民    國    97    年    11    月    6     日


司法院資訊處製作；財團法人民間司法改革基金會備份。
